it: Tecnologia di filtrazione dell'acqua: Carbone attivo; Blocco di carbonio; Ceramica; Distillazione; Elettrodeionizzazione; Carbone attivo granulare (GAC); Infrarossi; Ion cambio; KDF; Mineralizzazione; Multistadio; Nanofiltrazione; Ozonizzazione; Osmosi inversa (RO); Ultrafiltrazione; Ultravioletto (UV); Altro
ja: 水ろ過技術: 活性炭; カーボンブロック; セラミック; 蒸留; 電気脱イオン化; 粒状活性炭（GAC）; 赤外線; イオン交換; KDF; 鉱化作用; 多段式; ナノ濾過; オゾン処理; 逆浸透（RO）; 限外濾過; 紫外線（UV）; その他
sv: Vattenfiltreringsteknik: Aktivt kol; Kolblock; Keramisk; Destillering; Elektrodejonisering; Granulärt aktivt kol (GAC); Infraröd; Jonbytare; KDF; Mineralisering; Flerstag; Nanofiltrering; Ozonering; Omvänd osmos (RO); Ultrafiltrering; Ultraviolett (UV); Annat
tr: Su filtreleme teknolojisi: Aktif karbon; Karbon Blok; Seramik; Damıtma; Elektrodeiyonizasyon; Granüler Aktif Karbon (GAC); Kızılötesi; İyon Değişimi; KDF; Mineralizasyon; Çok aşamalı; Nanofiltrasyon; Ozonlama; Ters Ozmoz (RO); Ultrafiltrasyon; Ultraviyole (UV); Diğer
nb: Vannfiltreringsteknologi: Aktivt karbon; Karbonblokk; Keramikk; Destillasjon; Elektrodeionisering; Granulært aktivert karbon (GAC); Infrarød; Ionebytte; KDF; Mineralisering; Flertrinns; Nanofiltrering; Ozonering; Omvendt osmose (RO); Ultrafiltrering; Ultrafiolett (UV); Annet
fr: Technologie de filtration de l’eau: Charbon actif; Bloc de carbone; Céramique; Distillation; Électrodéionisation; Charbon actif granulaire (CAG); Infrarouge; Échange d’ions; KDF; Minéralisation; À plusieurs étages; Nanofiltration; Ozonation; Osmose inverse (OI); Ultrafiltration; Ultraviolet (UV); Autre
vi: Công nghệ lọc nước: Than hoạt tính; Khối than hoạt tính; Gốm; Chưng cất; Khử khoáng bằng điện; Than hoạt tính dạng hạt (GAC); Hồng ngoại; Trao đổi ion; KDF; Khoáng hóa; Nhiều giai đoạn; Lọc nano; Ozon hóa; Thẩm thấu ngược (RO); Siêu lọc; Tia cực tím (UV); Khác
cs: Technologie filtrace vody: Aktivní uhlí; Filtrační vložka s aktivním uhlím; Keramika; Destilace; Elektrodeionizace; Granulované aktivní uhlí (GAC); Infračervené světlo; Iontová výměna; KDF; Mineralizace; Vícestupňová filtrace; Nanofiltrace; Ozonizace; Reverzní osmóza (RO); Ultrafiltrace; Ultrafialové (UV) záření; Jiné
hu: Vízszűrő technológia: Aktív szén; Szénblokk; Kerámia; Lepárlás; Elektrodeionizáció; Granulált aktív szén (GAC); Infravörös; Ioncsere; KDF; Mineralizáció; Többfokozatú; Nanofiltráció; Ózonos kezelés; Fordított ozmózis (RO); Ultraszűrés; Ultraibolya (UV); Egyéb
hr-HR: Tehnologija filtracije vode: Aktivni ugljen; Ugljični uložak; Keramika; Destilacija; Elektrodeionizacija; Granulirani aktivni ugljen (GAC); Infracrveno; Ionska izmjena; KDF; Mineralizacija; Višestupanjsko; Nanofiltracija; Ozoniranje; Reverzna osmoza (RO); Ultrafiltracija; Ultraljubičasto (UV); Ostalo
pl: Technologia filtracji wody: Węgiel aktywny; Blok węglowy; Ceramika; Destylacja; Elektrodejonizacja; Granulowany węgiel aktywny (GAC); Podczerwień; Wymiana jonowa; KDF; Mineralizacja; Wielostopniowe; Nanofiltracja; Ozonowanie; Odwrócona osmoza (RO); Ultrafiltracja; Ultrafiolet (UV); Inne
pt-PT: Tecnologia de filtragem de água: Carvão ativado; Bloco de carbono; Cerâmica; Destilação; Eletrodeionização; Carvão ativado granular (GAC); Infravermelho; Troca iónica; KDF; Mineralização; Multifásico; Nanofiltração; Ozonização; Osmose reversa (RO); Ultrafiltração; Ultravioleta (UV); Outro
zh-TW: 淨水技術: 活性碳; 碳塊; 陶瓷; 蒸餾; 電析去離子; 顆粒活性碳 (GAC); 紅外線; 離子交換; KDF; 礦化; 多階段; 奈米過濾; 臭氧化; 逆滲透 (RO); 超濾; 紫外線 (UV); 其他
nl: Waterfiltratietechnologie: Geactiveerde koolstof; Koolstofblok; Keramiek; Distillatie; Elektrodeionisatie; Korrelige actieve kool (GAC); Infrarood; Ionenuitwisseling; KDF; Mineralisatie; Meertraps; Nanofiltratie; Ozonering; Omgekeerde osmose (RO); Ultrafiltratie; Ultraviolet (UV); Overig
es: Tecnología de filtración de agua: Carbón activado; Bloque de carbón; Cerámica; Destilación; Electrodesionización; Carbón activado granular (CAG); Infrarrojo; Intercambio iónico; KDF; Mineralización; Multi etapas; Nanofiltración; Ozonización; Ósmosis inversa (OI); Ultrafiltración; Ultravioleta (UV); Otros
fi: Veden suodatustekniikka: Aktiivihiili; Hiililohko; Keraaminen; Tislaus; Elektrodeionisaatio; Rakeinen aktiivihiili (GAC); Infrapuna; Ioninvaihto; KDF; Mineralisaatio; Monivaiheinen; Nanosuodatus; Otsonointi; Käänteisosmoosi (RO); Ultrasuodatus; Ultravioletti (UV); Muu
th: เทคโนโลยีการกรองน้ำ: คาร์บอนกัมมันต์; คาร์บอนบล็อก; เซรามิก; กรองน้ำแบบกลั่น; กำจัดไอออนด้วยไฟฟ้า; ถ่านกัมมันต์แบบเม็ด (GAC); อินฟราเรด; แลกเปลี่ยนไอออน; KDF; การเติมแร่ธาตุ; หลายขั้นตอน; กรองระดับนาโน; ฆ่าเชื้อด้วยโอโซน; ระบบรีเวิร์สออสโมซิส (RO); กรองระดับอัลตรา; ฆ่าเชื้อด้วยแสงอัลตราไวโอเลต (UV); อื่นๆ
pt-BR: Tecnologia de filtragem de água: Carvão ativado; Bloco de carbono; Cerâmica; Destilação; Eletrodeionização; Carvão ativado granular (GAC); Infravermelho; Troca iônica; KDF; Mineralização; Vários estágios; Nanofiltração; Ozonização; Osmose reversa (OR); Ultrafiltração; Radiação ultravioleta (UV); Outro
ru: Технология фильтрации воды: Активированный уголь; Угольный блок; Керамический фильтр; Дистилляция; Электродеионизация; Гранулированный активированный уголь (ГАУ); Инфракрасная очистка; Ионный обмен; KDF; Минерализация; Многоступенчатая очистка; Нанофильтрация; Озонирование; Обратный осмос; Ультрафильтрация; Ультрафиолет (УФ); Другое
lt-LT: Vandens filtravimo technologija: Aktyvi anglis; Anglies blokas; Keramika; Distiliavimas; Elektrodejonizacija; Granuliuota aktyvuota anglis (GAC); Infraraudonieji spinduliai; Jonų mainai; KDF; Mineralizacija; Kelių pakopų; Nanofiltracija; Ozonavimas; Atvirkštinė osmozė (RO); Ultrafiltracija; Ultravioletinis (UV); Kita
sl-SI: Tehnologija filtracije vode: Aktivno oglje; Ogljikov blok; Keramika; Destilacija; Elektrodeionizacija; Granulirano aktivno oglje (GAC); Infrardeča; Ionska izmenjava; KDF; Mineralizacija; Večstopenjsko; Nanofiltracija; Ozoniranje; Reverzna osmoza (RO); Ultrafiltracija; Ultravijolično (UV); Druga
bg-BG: Технология за филтриране на вода: Активен въглен; Въглероден блок; Керамика; Дестилация; Електродейонизация; Гранулиран активен въглен (GAC); Инфрачервено; Йонен обмен; KDF; Минерализация; Многостепенно; Нанофилтрация; Озониране; Обратна осмоза (RO); Ултрафилтрация; Ултравиолетово (UV); Друго
en: Water filtration technology: Activated Carbon; Carbon Block; Ceramic; Distillation; Electrodeionization; Granular Activated Carbon (GAC); Infrared; Ion Exchange; KDF; Mineralization; Multi-stage; Nanofiltration; Ozonation; Reverse Osmosis (RO); Ultrafiltration; Ultraviolet (UV); Other
ko: 정수 기술: 활성탄; 카본 블록; 세라믹; 증류; 전기이온제거; 과립형 활성탄(GAC); 적외선; 이온 교환; KDF; 광물화; 다단계; 나노여과; 오존 처리; 역삼투압(RO); 초여과; 자외선(UV); 기타
da: Vandfiltreringsteknologi: Aktivt kul; Kulstofblok; Keramik; Destillation; Elektrodeionisering; Granulært aktivt kul (GAC); Infrarød; Ionbytning; KDF; Mineralisering; Flere niveauer; Nanofiltrering; Ozonering; Omvendt osmose (RO); Ultrafiltrering; Ultraviolet (UV); Andet
de: Wasserfiltertechnologie: Aktivkohle; Aktivkohle; Keramik; Destillation; Elektrodeionisation; Granulierte Aktivkohle (GAK); Infrarot; Ionenaustausch; KDF; Mineralisierung; Mehrere Stufen; Nanofiltration; Ozonisierung; Umkehrosmose (RO); Ultrafiltration; Ultraviolett (UV); Sonstiges
zh-CN: 水过滤技术: 活性炭; 碳棒; 陶瓷; 蒸馏; 电去离子; 颗粒活性炭 (GAC); 红外; 离子交换; KDF; 矿化; 多阶段; 纳米过滤; 臭氧处理; 反渗透 (RO); 超滤; 紫外线 (UV); 其他
ro-RO: Tehnologia de filtrare a apei: Cărbune activ; Bloc de carbon; Ceramică; Distilare; Electrodeionizare; Carbon activ granular (GAC); Cu infraroșu; Schimb de ioni; KDF; Mineralizare; Multistadiu; Nanofiltrare; Ozonare; Osmoză inversă (RO); Ultrafiltrare; Ultraviolete (UV); Altele
sk-SK: Technológia filtrácie vody: Aktívne uhlie; Uhlíkový blok; Keramika; Destilácia; Elektrodeionizácia; Granulované aktívne uhlie (GAC); Infračervená; Iónová výmena; KDF; Mineralizácia; Viacstupňová; Nanofiltrácia; Ozonizácia; Reverzná osmóza (RO); Ultrafiltrácia; Ultrafialové (UV) žiarenie; Iné
el: Τεχνολογία φιλτραρίσματος νερού: Ενεργός άνθρακας; Μπλοκ άνθρακα; Κεραμικό φίλτρο; Απόσταξη; Ηλεκτροαπιονισμός; Κοκκώδης ενεργός άνθρακας (GAC); Υπέρυθρες; Ανταλλαγή ιόντων; KDF; Ορυκτοποίηση; Πολλαπλών σταδίων; Νανοδιήθηση; Οζονισμός; Αντίστροφη όσμωση (RO); Υπερδιήθηση; Υπεριώδης ακτινοβολία (UV); Άλλο